臺灣臺中地方法院刑事判決
111年度易字第1183號
公  訴  人  臺灣臺中地方檢察署檢察官
被      告  林子文




上列被告因竊盜案件，經檢察官提起公訴（111年度偵字第24546
、24560號），本院依簡式審判程序審理，判決如下：
    主      文
林子文侵入住宅竊盜，處有期徒刑壹年；未扣案犯罪所得新臺幣
參萬元沒收，於全部或一部不能沒收或不宜執行沒收時，追徵其
價額。又侵入住宅竊盜未遂，處有期徒刑陸月，如易科罰金，以
新臺幣壹仟元折算壹日。
    事實及理由
一、被告林子文所犯之罪，屬刑事訴訟法第273條之1第1項所定
    死刑、無期徒刑、最輕本刑為3年以上有期徒刑以外之罪，
    亦非高等法院管轄之第一審案件，而被告於準備程序進行中
    就被訴事實為有罪之陳述，且經本院告知被告簡式審判程序
    之旨並聽取檢察官、被告之意見後，依前揭規定裁定進行簡
    式審判程序；是本案之證據調查，依同法第273條之2，不受
    同法第159條第1項、第161條之2、第161條之3、第163條之1
    及第164條至第170條之限制。
二、本件犯罪事實及證據，除下列更正及補充外，其餘均引用檢
    察官起訴書之記載（如附件）：
　㈠犯罪事實第10至11列「步行侵入該住宅內」補充為「步行自
    上址宿舍開啟之大門侵入該宿舍內」。
　㈡犯罪事實第17至18列「步行侵入該住宅內上至3樓，著手竊取
    NGUYEN VAN TRUONG所有之皮包1個」補充為「步行自上址宿
    舍未上鎖之大門侵入該宿舍內，隨即徒手拿取並翻找NGUYEN
     VAN TRUONG所有放在該宿舍3樓房間內之錢包1只而著手行
    竊，惟因未能找到金錢始未能得逞，林子文遂隨手將上開錢
    包留置在該房間內」。
　㈢犯罪事實第20列「乃歸還該皮包而未遂」補充為「乃再至該
    房間拿取上開錢包交還NGUYEN VAN TRUONG」。
　㈣證據補充「被告於本院審理中之自白」。
三、核被告就起訴書犯罪事實欄一、㈠所為，係犯刑法第321條第
    1項第1款侵入住宅竊盜罪；就起訴書犯罪事實欄一、㈡所為
    ，則係犯刑法第321條第2項、第1項第1款侵入住宅竊盜未遂
    罪。被告所犯上開各罪，其犯意各別，行為互殊，應予分論
    併罰。
四、被告前因①竊盜等案件，經本院及臺灣高等法院臺中分院分
    別判決，並經臺灣高等法院臺中分院以103年度聲字第1309
    號裁定定應執行有期徒刑2年6月確定，又因②竊盜等案件，
    經本院分別判決，並以103年度聲字第238號裁定定應執行有
    期徒刑1年確定；被告嗣就上開案件入監接續執行，於105年
    1月28日縮短刑期假釋出監並付保護管束，復經撤銷假釋執
    行其殘刑，於107年5月6日徒刑執行完畢，此節業據檢察官
    於本院審理中當庭主張，並為被告自承在卷（見本院卷第10
    0、102、105至107頁），復有上開案件相關書類及臺灣高等
    法院被告前案紀錄表各1份在卷可佐，已堪認定。是被告於
    受上開徒刑之執行完畢，5年以內故意再犯本案有期徒刑以
    上之各罪，均為累犯，且依被告之本案各犯罪情節觀之，並
    無司法院大法官釋字第775號解釋所指應量處最低法定刑且
    無法適用刑法第59條減輕之情形，爰均依刑法第47條第1項
    加重其刑；又雖本案對被告各該所為論以累犯並加重其刑，
    基於精簡裁判之要求，皆不在主文記載累犯（最高法院109
    年度台上字第2886號、110年度台上字第5660號等判決意旨
    參照）。另被告已著手於如起訴書犯罪事實欄一、㈡所示犯
    行之實行而不遂，為未遂犯，此部分應依刑法第25條第2項
    減輕其刑，並依法先加後減之。
五、爰審酌被告非無謀生能力，其自青年時起迄即一再涉犯相類
    竊盜案件，為本案各犯行時經假釋不久，仍不思以合法手段
    取得所需，恣意以前開各手段竊取、著手竊取被害人之前揭
    各該物品，足徵被告欠缺法治觀念，且展現相當程度之法敵
    對意識，不應輕縱，另斟酌被告犯後坦承全部犯行，雖表示
    有與被害人和解之意願，然稱現無法予以賠償，而未能與被
    害人達成和解並予以賠償等情，參以被告除構成累犯外之素
    行，其所受教育反映之智識程度、就業情形、家庭經濟及生
    活狀況等一切情狀（見本院卷第102、103頁），暨檢察官具
    體求刑及被告對於科刑之意見，分別量處如主文所示之刑，
    並就侵入住宅竊盜未遂部分諭知易科罰金之折算標準，以示
    懲儆。至被告所犯上開各罪分屬得易科罰金之罪、不得易科
    罰金之罪，依刑法第50條，應由被告自行決定是否於裁判確
    定後請求檢察官聲請定應執行刑，爰不以本判決合併定其應
    執行之刑，併此敘明。
六、被告為如起訴書犯罪事實欄一、㈠所示犯行已取得未扣案之3
    萬元，爰依刑法第38條之1第1項前段、第3項於本院就被告
    此部分犯行所諭知罪刑項下予以宣告沒收，併予宣告於全部
    或一部不能沒收或不宜執行沒收時，追徵其價額。
據上論斷，應依刑事訴訟法第273條之1第1項、第299條第1項前
段、第310條之2、第454條第2項，刑法第321條第1項第1款、第2
項、第47條第1項、第25條第2項、第41條第1項前段、第38條之1
第1項前段、第3項，刑法施行法第1條之1第1項，判決如主文。
本案經檢察官楊仕正提起公訴，檢察官朱介斌到庭執行職務。
中　　華　　民　　國　　111 　年　　9 　　月　　29　　日
                  刑事第十五庭  法  官  陳怡秀
以上正本證明與原本無異。
如不服本判決應於收受送達後20日內向本院提出上訴書狀，並應
敘述具體理由；其未敘述上訴之理由者，應於上訴期間屆滿後20
日內向本院補提理由書（均須按他造當事人之人數附繕本）「切
勿逕送上級法院」。
告訴人或被害人如不服判決，應備理由具狀向檢察官請求上訴，
上訴期間之計算，以檢察官收受判決正本之日起算。
　　　                        　書記官  陳亭卉
中　　華　　民　　國　　111 　年　　9 　　月　　30　　日
附錄本案論罪科刑法條：
刑法第321條第1項第1款、第2項
犯竊盜罪而有左列情形之一者，處六月以上、五年以下有期徒刑
，得併科新臺幣十萬元以下罰金：
一、侵入住宅或有人居住之建築物、船艦或隱匿其內而犯之者。
二、毀越門扇、牆垣或其他安全設備而犯之者。
三、攜帶兇器而犯之者。
四、結夥三人以上而犯之者。
五、乘火災、水災或其他災害之際而犯之者。
六、在車站、埠頭、航空站或其他供水、陸、空公眾運輸之舟、
    車、航空機內而犯之者。
前項之未遂犯罰之。
　　
附件：
臺灣臺中地方檢察署檢察官起訴書                      則股
                                    111年度偵字第24546號
                                    111年度偵字第24560號
    被　　　告　林子文　男　38歲（民國00年0月00日生）
                        住○○市○里區○○○街00號
　　　　　　　　　　　　國民身分證統一編號：Z000000000號
上列被告因竊盜案件，業經偵查終結，認應提起公訴，茲敘述犯
罪事實及證據並所犯法條如下：
　　　  犯罪事實
一、林子文前有多次竊盜前科，最近執行完畢的為經臺灣臺中地
    方法院分別以102年度易字第858號、102年度中簡字第1454
    號、102年度簡字第628號刑事判決，依序各判處有期徒刑7
    月、3月、4月，合併定應執行有期徒刑1年確定，經假釋撤
    銷後之殘刑8月1日，於民國107年5月6日執行完畢（下稱前
    案）。詎仍不知悔改，復意圖為自己不法之所有，基於竊盜之
    犯意，分別為下列犯行：
  ㈠於111年4月16日10時46分許，騎乘車牌號碼000-000號普通輕
    型機車至臺中市○○區○○路000巷00弄0號協力鏈齒輪公司宿舍
    之停車場停放後，於同日10時48分許，步行侵入該住宅內，
    徒手竊取NUR IMAM（印尼籍、中文名：億曼）所有之現金新
    臺幣3萬元（未扣案），得手後即離去。嗣NUR IMAM發現失
    竊乃報警處理，為警調閱監視器錄影畫面比對後，始循線查
    悉上情。【111年度偵字第24546號】
  ㈡於111年4月24日13時38分許，騎乘前揭機車行經臺中市○區○○
    ○路0段000巷00號外籍勞工宿舍前時，見大門未上鎖，乃將
    該機車停放在門口，步行侵入該住宅內上至3樓，著手竊取N
    GUYEN VAN TRUONG（越南籍、中文名：阮文長）所有之皮包
    1個（價值不詳），適為NGUYEN VAN TRUONG 當場發現，乃
    歸還該皮包而未遂。【111年度偵字第24560號】
二、案經：㈠NUR IMAM訴由臺中市政府警察局烏日分局報告偵辦
    ；㈡臺中市政府警察局太平分局報告偵辦。
  　　　證據並所犯法條
一、證據清單及待證事實：
  ㈠、犯罪事實一之㈠【111年度偵字第24546號】：
編號  證據清單 待證事實 1 被告林子文於警詢時之自白 全部犯罪事實。 2 告訴人NUR IMAM於警詢時之指訴 全部犯罪事實。 3 現場及監視器錄影畫面翻拍照片16張、員警職務報告 全部犯罪事實。 
  ㈡、犯罪事實一之㈡【111年度偵字第24560號】：
編號  證據清單 待證事實 1 被告林子文於警詢時之自白 全部犯罪事實。 2 被害人NGUYEN VAN TRUONG於警詢時之指述 全部犯罪事實。 3 現場照片2張、員警職務報告 全部犯罪事實。 
二、核被告所為，犯罪事實一之㈠部分，係犯刑法第321條第1項
    第1款之侵入住宅竊盜罪嫌；犯罪事實一之㈡部分，係犯刑法
    第321條第2項、第1項第1款之侵入住宅竊盜未遂罪嫌。被告
    上揭2次犯行，犯意各別，行為互殊，請予分論併罰。又被告前
    有如犯罪事實欄所載之有期徒刑執行完畢，有刑案資料查註
    紀錄表及前案判決書在卷可稽，其於有期徒刑執行完畢5年
    以內故意再犯本案有期徒刑以上之罪，該當刑法第47條第1
    項之累犯，請審酌被告於本案所涉犯罪類型相同，並非一時
    失慮、偶然發生，而前案之徒刑執行無成效，被告對於刑罰
    之反應力薄弱，加重其法定最低度刑，並無司法院大法官會
    議釋字第775號解釋意旨所指可能使被告所受刑法超過其應
    負擔罪責之疑慮，請依刑法第47條第1 項規定酌予加重其刑
    。另犯罪事實一之㈠部分，被告所竊得之現金雖未扣案，然
    因係犯罪所得，請依刑法第38條之1第1項規定宣告沒收，於
    全部或一部不能沒收或不宜執行沒收時，請依同條第3項規定追
    徵其價額；又告訴人NUR IMAM於警詢時雖指稱被告另有竊得
    其中華郵政股份有限公司金融卡1張（卡號：0000000000000
    0）部分，已為被告所否認，而該部分除告訴人之指訴外，
    查無其他證據得以證明被告有此犯行，是被告之罪嫌尚有不
    足，原應為不起訴處分，惟此部分之事實如成立犯罪，與上
    揭已起訴之犯罪事實，屬同一案件，為起訴效力所及，爰不
    另為不起訴處分，附此敘明。
三、依刑事訴訟法第251條第1項提起公訴。　　　　　　
　　此  致
臺灣臺中地方法院
中　　華　　民　　國　 111　　年　　6 　　月　　10　　日
　　　　　　　　　　　　　　　檢察官  楊仕正
本件正本證明與原本無異
中　　華　　民　　國　 111　　年　　6 　　月　　20　　日
                              書記官  陳本真
附錄本案所犯法條：
中華民國刑法第321條
犯前條第 1 項、第 2 項之罪而有下列情形之一者，處 6 月以
上 5 年以下有期徒刑，得併科 50 萬元以下罰金：
一、侵入住宅或有人居住之建築物、船艦或隱匿其內而犯之。
二、毀越門窗、牆垣或其他安全設備而犯之。
三、攜帶兇器而犯之。
四、結夥三人以上而犯之。
五、乘火災、水災或其他災害之際而犯之。
六、在車站、港埠、航空站或其他供水、陸、空公眾運輸之舟、
    車、航空機內而犯之。
前項之未遂犯罰之。